最　高　行　政　法　院　裁　定
　　　　　　　　　　　　　　　　　　 96年度裁字第01802號
上　訴　人　碩泰環保事業股份有限公司
代　表　人　甲○○
被 上訴 人　彰化縣環境保護局
代　表　人　乙○○
上列當事人間因廢棄物清理法事件，上訴人對於中華民國95年1
月19日臺中高等行政法院94年度訴字第604號判決，提起上訴，
本院裁定如下：
　　主  文
上訴駁回。
上訴審訴訟費用由上訴人負擔。
　　理  由
一、按對於高等行政法院判決上訴，非以其違背法令為理由，不
    得為之，行政訴訟法第242條定有明文。是對於高等行政法
    院判決上訴，若未具體說明原判決違背何項法令、不適用或
    如何適用不當之具體情事，即非主張原判決違背法令以為上
    訴理由，其上訴不應准許。
二、本件上訴人原為彰化縣領有清理許可證(字號：92彰府廢清
    理字第0001-C01號)之公民營廢棄物清理機構，於彰化縣伸
    港鄉全興工業區○○路56-1號貯存數千公噸含銅污泥處理後
    產出物(下稱系爭銅泥)。前曾因違反廢棄物清理法事件，經
    被上訴人以民國(下同)93年8月12日彰環稽字第0930028023
    號函處分罰鍰新臺幣(下同)12萬元，並限期至93年8月31日
    前，將其貯存設施改善完成，上訴人於該期限內雖有貯存設
    施改善完成，惟其後經被上訴人人員於94年3月30日及同年5
    月11日至該貯存地點稽查，查獲上訴人銅泥之貯存方法及設
    施，復有多處未符合事業廢棄物貯存清除處理方法及設施標
    準(下稱設施標準)第6條及第10條各款規定，違反廢棄物清
    理法第36條第1項之規定，乃依同法第53條第2款規定處罰鍰
    12萬元，違規部分並限於94年6月30日前改善完妥。上訴人
    不服，循序提起行政訴訟，經原審駁回其訴。上訴人對原判
    決不服，提起本件上訴意旨略謂：(一)所謂廢棄物應係指「報
    廢、無法再利用且可能遭到棄置不顧的物品(垃圾)」，惟查
    本件上訴人花費鉅額倉租來保存系爭銅泥，且嗣已在被上訴
    人嚴格審核同意下將其出售獲利，可充分證實系爭銅泥實係
    「成品」，並非「廢棄物」，被上訴人依廢棄物清理法處分
    上訴人，顯屬不當。(二)被上訴人復於93年8月26日對上訴人
    處以「撤證」處分，嗣雖經行政院環境保護署訴願決定將該
    處分撤銷，惟該不當撤證之處分已導致上訴人喪失配合改善
    能力，並進而造成其後之按日連續處罰處分，明顯違反行政
    程序法第7條之立法意旨。(三)對於原判決主要理由所提「經
    查被告(本件被上訴人)93年8月間雖獲認定當時業已改善完
    成，惟其後被告二次前往檢查，既有違反規定情事，自可分
    別處罰。」等語，上訴人僅說明如下：1.上訴人依被上訴人
    指示「改善完成」後，現場即未稍作更動，但事隔半年以後
    ，被上訴人再行檢查竟推翻原會勘紀錄之結果，其施政作為
    之反覆已嚴重侵害上訴人基本權利。2.被上訴人之前項指示
    「改善完成」處分，係依照「成品」標準要求上訴人，並未
    依設施標準規定辦理，顯見被上訴人前後矛盾；且即使被上
    訴人事後所主張之處分有理，亦因先前之錯誤處分(應係指
    撤證處分)，導致上訴人喪失先前有能力配合改善之良機，
    其瑕疵後果自不應轉嫁給上訴人；又上訴人其後之無力改善
    既係因「撤證錯誤」所害，依行政罰法第7條意旨，上訴人
    違反行政法上義務之行為非出於故意或過失，應不予處罰。
    3.被上訴人今強行要求上訴人依照設施標準規定辦理，惟上
    訴人之成品悉經製成後產出，其原先之有害事業廢棄物質已
    經粉碎、混和等程序而成規格化產品--銅泥，已無法再辨識
    原貌或找出原產生廢棄物之機構名稱，遑論追究其原先之貯
    存日期、數量、成分等，是依行政程序法第111條規定，原
    處分顯然無效；爰請將原判決廢棄改判云云。經核上訴意旨
    ，均在指摘被上訴人或原處分有如何之違法或不當，或對原
    判決理由所提「經查被告(本件被上訴人)93年8月間雖獲認
    定當時業已改善完成，惟其後被告二次前往檢查，既有違反
    規定情事，自可分別處罰」之情形，加以「說明」其主觀上
    之意見，並主張原處分無效，惟對於原判決究竟有如何違背
    法令之具體情形，均無一語指及，依首開規定及說明，其上
    訴為不合法，應予駁回。
三、依行政訴訟法第249條第1項前段、第104條、民事訴訟法第
    95條、第78條，裁定如主文。
中　　華　　民　　國　　96　　年　　8　　 月　　10　　日
                  第五庭審判長法  官　林　茂　權
                              法  官  鄭　小  康
                              法  官  鄭　忠　仁
                              法  官　黃　本　仁
                              法  官　吳　東　都
以  上  正  本  證  明  與  原  本  無  異
中　　華　　民　　國　　96　　年　　8　　 月　　10　　日
　　　　　　　　　　　　　　　書記官　王　福　瀛
